臺灣高等法院刑事判決
110年度上訴字第2707號
上  訴  人  
即  被  告  蘇浩銓



選任辯護人  楊東鎮律師（扶助律師）
上列上訴人因違反毒品危害防制條例等案件，不服臺灣新竹地方
法院110年度訴字第290號，中華民國110年7月21日第一審判決（
起訴案號：臺灣新竹地方檢察署110年度偵字第2355、2356、362
1號），提起上訴，本院判決如下：
    主  文
上訴駁回。
    事  實
一、蘇浩銓明知甲基安非他命為毒品危害防制條例第2條第2項第
    2款所列管之第二級毒品，依法不得販賣，竟意圖營利，單
    獨或與陳芷軒（已歿，經原審另為不受理判決）共同為下列
    犯行：
  ㈠單獨基於販賣第二級毒品之犯意，於附表編號1、2、4至9、1
    7至19「交易時間及地點」欄所示之時間、地點，以各編號
    所示之方式、金額，各販賣第二級毒品甲基安非他命予張茂
    霖（1次）、郭秉鏞（3次）、許明堅（7次）。
  ㈡與陳芷軒共同基於販賣第二級毒品之犯意聯絡，於附表編號3
    、10、12、13、15、16「交易時間及地點」欄所示之時間、
    地點，以各編號所示之方式、金額，各共同販賣第二級毒品
    甲基安非他命予郭秉鏞（1次）、許明堅（5次）。
二、嗣於民國110年2月16日晚間8時30分許，為警持臺灣新竹地
    方檢察署拘票及臺灣新竹地方法院搜索票，在蘇浩銓位於新
    竹縣○○市○○路00巷00號之居所執行搜索，扣得蘇浩銓販毒所
    用之iPhone8行動電話1支（含門號0000000000號SIM卡1張）
    ；於翌日（17日）上午7時40分許，為警持同院搜索票，在
    蘇浩銓、陳芷軒位於新竹市○○街00巷0弄0號之居所執行搜索
    ，並扣得蘇浩銓、陳芷軒共同販毒使用之OPPO行動電話1支
    （含門號0000000000號SIM卡1張）。
三、案經新竹市警察局第三分局報告臺灣新竹地方檢察署檢察官
    偵查起訴。
    理  由
壹、本院審理範圍：
　　被告蘇浩銓原就原判決全部提起上訴，惟於本院訊問時就原
    判決關於附表編號11、14轉讓禁藥部分當庭具狀撤回上訴（
    見本院卷第62頁筆錄、第65頁撤回上訴聲請書），而檢察官
    就原判決並未上訴，故原判決關於被告所犯轉讓禁藥部分，
    即已確定，不在本院審理範圍中。
貳、證據能力：
　　本件認定事實所引用之卷證資料（包含人證、物證、書證，
    詳下述及者），並無證據證明係公務員違背法定程序所取得
    ，與本案亦有自然之關連性，公訴人、被告蘇浩銓及其辯護
    人於準備程序迄至本案言詞辯論終結，均不爭執該等卷證之
    證據能力，亦未曾提出關於證據能力之聲明異議，本院認引
    為證據為適當，是證人偵訊結證部分，依刑事訴訟法第159
    條之1第2項之規定，其餘傳聞證據部分，依同法第159條之5
    之規定，物證部分，依同法第158條之4之反面規定，下述認
    定事實所引用之證據方法均有證據能力。　
參、認定事實：
　　上開犯罪事實，業據被告於偵查、原審及本院審理中均坦認
    無誤，核與證人即共犯陳芷軒於偵查中之陳述、證人即購毒
    者張茂霖、許明堅、郭秉鏞於偵查中之證述相符，並有臺灣
    新竹地方檢察署扣押筆錄、扣押物品目錄表及扣押物照片、
    被告持用0000000000、0000000000號門號之通訊監察譯文（
    各譯文編號詳附表）、臺灣新竹地方法院110年聲搜字第51
    號搜索票、109年聲監字第391號、109年聲監續字第837號、
    109年聲監續字第915號通訊監察書及電話附表、新竹市警察
    局第三分局搜索扣押筆錄、扣押物品目錄表、扣押物品收據
    、同意書、扣押搜索現場及扣案物照片在卷可查，且有IPHO
    NE8行動電話（含門號0000000000號SIM卡1張）、OPPO行動
    電話（含門號0000000000號SIM卡1張）各1支扣案為憑。又
    被告於原審訊問時供稱：販毒有賺一點錢，賣新臺幣（下同
    ）2,500元賺500元、賣1,000元賺250元、賣500元賺100元；
    於本院審理時亦稱有拿部分供自己施用（見原審卷一第93、
    94頁、本院卷第211頁筆錄），足見被告確有在其單獨或共
    同販賣第二級毒品之行為中從中獲利之事實，其營利之意圖
    亦堪認定，是其上揭任意性自白查與事實相符，可資採信為
    真，本件事證均已明確，被告各犯行均堪認定，均應依法論
    科。
肆、論罪：
一、核被告就附表編號1、2、4至9、17至19及附表編號3、10、1
    2、13、15、16所為，均係犯毒品危害防制條例第4條第2項
    之販賣第二級毒品罪；被告販賣甲基安非他命行為前，持有
    甲基安非他命之低度行為，為其各次販賣之高度行為所吸收
    ，均不另論罪。
二、被告就附表編號3、10、12、13、15、16所示犯行，與陳芷
    軒有犯意聯絡及行為分擔，應論以共同正犯。
三、被告所犯上開17罪間，其犯意各別，行為時間不同，均應分
    論併罰。　　
四、刑之加重、減輕：
　㈠累犯加重：
　　查被告①前因施用第二級毒品案件，經臺灣新竹地方法院以1
    08年度竹簡字第284號判決判處有期徒刑3月確定；②又因施
    用第二級毒品案件，經同院以109年度竹北簡字第56號判決
    判處有期徒刑3月確定；③另因妨害自由案件，經同院以108
    年度原重訴字第3號判決判處有期徒刑6月確定；④又因施用
    第二級毒品案件，經同院以108年度竹簡字第1319號判決判
    處有期徒刑4月確定。上揭①至③案件經同院以109年度聲字第
    1036號裁定應執行有期徒刑9月確定，並曾因①之案件先行入
    監執行3個月，後①至③之餘刑，與④案件均於109年7月28日易
    科罰金執行完畢，有本院被告前案紀錄表在卷可查，其於受
    有期徒刑之執行完畢後，5年內故意再犯本件有期徒刑以上
    之各罪，均為累犯，斟酌司法院大法官釋字第775號解釋文
    及解釋理由書之意旨，被告於本案前，已有多次施用第二級
    毒品，經法院論罪科刑甚至入監執行之前案紀錄，對於毒品
    之危害自應知之甚詳，並對於政府查禁毒品之政策更當至為
    明瞭，然被告入監執行或易科罰金，均未見警惕，易科罰金
    後僅約3個月左右就開始犯本案更嚴重之販賣毒品罪，可見
    被告主觀惡性較強，對於毒品刑罰之反應力薄弱，自均有加
    重其刑之必要，故被告所犯各罪，除毒品危害防制條例第4
    條第2項法定刑為無期徒刑部分不得加重外，餘均應依刑法
    第47條第1項規定予以加重其刑。
　㈡偵審自白減輕：
　　被告於偵查、原審及本院審理中就上開17次販賣第二級毒品
    犯行均自白不諱，業如前述，自均應依毒品危害防制條例第
    17條第2項之規定，予以減輕其刑。
　㈢是以，就被告所犯17次販賣第二級毒品罪，除無期徒刑不得
    加重外，依法先加後減之。
　㈣被告所辯其他減刑事由均不該當：　　
　⒈被告並未供出毒品來源因而查獲：
　⑴按毒品危害防制條例第17條第1項規定：「犯第4條至第8條、
    第10條或第11條之罪，供出毒品來源，因而查獲其他正犯或
    共犯者，減輕或免除其刑。」其立法意旨在於鼓勵被告具體
    提供其毒品上游，擴大追查毒品來源，俾有效斷絕毒品之供
    給，以杜絕毒品泛濫，祇須被告願意供出毒品來源之上手，
    因而查獲其他正犯或共犯者，即可邀減輕或免除其刑之寬典
    。所指「供出毒品來源，因而查獲」，係指被告翔實供出毒
    品來源之具體事證，包含供出毒品來源之對向性正犯，或與
    其具有共同正犯、共犯（教唆犯、幫助犯）關係之毒品由來
    之人之相關資料，諸如其前手或共同正犯、共犯之姓名、年
    齡、住居所或其他足資辨別之特徵等項，因而使有偵查（或
    調查）犯罪職權之公務員知悉而對之發動偵查（或調查），
    並因而查獲者而言。而其中所言「查獲」，除指查獲該其他
    正犯或共犯外，並兼及被告所指其毒品來源其事。故被告雖
    已供出毒品來源，惟檢警機關並未因其供述而查獲何案，或
    於被告供出毒品來源之前，有偵查犯罪職權之公務員已知悉
    該正犯或共犯，自非經其供出毒品來源因而查獲，均無上開
    條項減輕或免除其刑規定之適用（最高法院99年度台上字第
    4785號、100年度台非字第356號、101年度台上字第4702號
    判決意旨參照)。
　⑵查被告雖於警詢時曾供出其毒品來源是古忠晟（綽號青蛙）
    並為指認（見偵3621卷一第45頁反面筆錄），然除被告之指
    訴外，因無古忠晟之行動電話門號、使用之交通工具及購毒
    交易紀錄等資料，偵辦員警難以追查，而共犯陳芷軒所供述
    之毒品來源林志遠部分，亦仍需查證，故本案無法查獲被告
    所述毒品上游（見原審卷第199至201頁新竹市警察局第三分
    局110年5月17日竹市警三分偵字第1100010672號函所附警製
    職務報告），嗣被告於本院再稱：附表編號1之上手是古忠
    晟、其餘都是林志遠（見本院卷第122頁筆錄），然經本院
    再次函詢警方後續偵辦情形，該局仍回報未能查獲之相同結
    果，且稱：古忠晟、林志遠之人別均已特定，經員警調查並
    至購毒地點蒐證，並無發現其他販毒事證，僅憑被告所述單
    一事證，實難追查，且通訊監察光碟中，亦無發現有關古忠
    晟、林志遠之販毒情資（見本院卷第139頁該局110年10月25
    日竹市警三分偵字第1100022351號函所附警製職務報告），
    足認關於古忠晟、林志遠是否確實涉案，被告未能翔實供出
    毒品來源之具體事證供檢方進一步追查，並非辯護人所言警
    方偵查力道不足以致未能查獲，且就辯護人主張被告上開兩
    門號經警實施通訊監察，可能有相關線索部分，亦經警方確
    認並無發現古忠晟、林志遠販毒予被告之對話等情資，再經
    本院查證已有明確人別之古忠晟、林志遠之前案紀錄表，亦
    確實無與本案毒品交易相關之案件偵查、審理中或已判刑確
    定（見本院卷第159至170頁【古忠晟/通緝中】、第171至19
    2頁【林志遠】前案紀錄表），尤其，林志遠於109年5月14
    日至110年1月1日均因案在監執行，被告卻稱附表編號2以下
    於109年10至12月間其所販賣之毒品上手為林志遠，亦可佐
    證被告所供情節實為可疑，是雖被告指認供出古忠晟、林志
    遠為其毒品上游，但檢警並未因此查獲其他何案，則依據前
    揭說明，被告所供，尚不符合毒品危害防制條例第17條第1
    項需「因而查獲」之規定，自無從據以減免其刑。
　⑶至辯護人稱：新竹第三分局沒有對古忠晟製作警詢筆錄，為
    了被告利益，請求本院傳喚古忠晟到庭調查是否有販毒予被
    告，惟查，卷內並無其他相關事證足以佐證被告之指述內容
    屬實，員警先前對被告之通訊監察亦無所得，已如前述，被
    告於本院先稱有通聯紀錄，後又稱是以LINE與古忠晟聯繫，
    前後出入甚大，又被告於警詢稱會跟古忠晟買少量的安非他
    命大約1公克，再剖半賣給別人，但附表編號1之交易數量就
    是1公克，顯然與被告警詢所供有所矛盾，且被告依然未指
    出與古忠晟間明確之毒品交易時間、地點，被告曾於警詢時
    稱是110年1月底向古忠晟購毒，但附表編號1之交易時間是
    在109年10月25日，則古忠晟顯然不可能是該次被告販賣給
    他人之毒品上手，縱傳喚古忠晟到庭作證，既無2人明確之
    毒品交易時間、地點、數量、金額，亦無相關毒品扣案、監
    聽譯文等佐證，甚至被告自己所供都互相矛盾，古忠晟仍可
    輕易否認，同樣不符合需「因而查獲」之要件，是辯護人上
    開調查證據之聲請，核無必要，一併指明。
　⒉本案不應依刑法第59條酌減其刑：
　⑴按刑法第59條，必須犯罪有特殊之原因與環境，在客觀上足
    以引起一般人同情，認為依據其他法定事由減刑後，即便宣
    告最低度刑猶嫌過重者，始有其適用。
　⑵查被告明知毒品之危害及販毒罪刑之嚴重性，仍為本案單獨
    及共同販賣第二級毒品之犯行，販賣次數達17次、對象共有
    3人，且被告自承確有獲利，造成毒品流通，社會危害性高
    ，客觀上顯不足以引起一般人同情，且該等犯行，經本院依
    前揭規定予以減輕其刑後，法定刑已有相當減輕，客觀上已
    無情輕法重、情堪憫恕之情形，自無再依刑法第59條規定酌
    減其刑之餘地，是被告上訴另請求依刑法第59條規定酌減其
    刑，尚非有據。
伍、上訴駁回之理由：　　
一、原審同此認定，以被告罪證明確，適用毒品危害防制條例第
    4條第2項、第17條第2項、第19條第1項、刑法第11條、第28
    條、第47條第1項、第51條第5款、第38條之1第1項前段、第
    3項等規定，審酌被告無視我國政府禁絕毒害之堅定立場，
    僅圖一己私人經濟利益，任意將第二級毒品甲基安非他命販
    賣予他人，戕害國民健康與社會治安，兼衡被告於偵審中坦
    承犯行之犯後態度，及其販賣之不同對象、人數、次數、各
    次交易之數量與金額，暨被告國中肄業、當時為油漆工、經
    濟狀況普通，家裡有父親、無子女等一切情狀，分別量處如
    附表原判決罪刑欄所示之刑，並定應執行有期徒刑6年6月。
    另就沒收部分說明：①扣案之iPhone8行動電話1支（含門號0
    000000000號SIM卡1張）及OPPO牌行動電話1支（含門號0000
    000000號SIM卡1張），均係供被告犯附表除編號11、14號以
    外所示販賣第二級毒品罪、共同販賣第二級毒品罪所用之物
    ，均應依毒品危害防制條例第19條第1項規定宣告沒收；②被
    告單獨及共同販賣第二級毒品之犯罪所得，分別如附表除編
    號11、14號以外各編號實收金額欄所示，此等被告已實際收
    訖之交易款項，雖均未扣案，仍應依刑法第38條之1第1項前
    段、第3項規定宣告沒收，並於全部或一部不能沒收或不宜
    執行沒收時，追徵其價額。
二、經核原審就罪刑及沒收之認事用法並無違誤，量刑亦稱妥適
    ，所定應執行刑，亦已衡量被告單獨或共同販賣毒品犯罪時
    間相近，犯罪類型、行為態樣、動機均相同，責任重複程度
    高而從輕酌定，未實質過度累加，該裁量結果並未違法或過
    重。被告上訴主張其有供出毒品上游古忠晟、林志遠，並請
    求依第59條予以酌減、從輕量刑，惟本案尚難認定符合毒品
    危害防制條例第17條第1項「因而查獲」之減刑要件，亦無
    「情輕法重」應予酌減之情形，均已如前述，是被告請求從
    輕量刑，並無理由，應予駁回。
據上論斷，應依刑事訴訟法第368條，判決如主文。
本案經檢察官林佳穎提起公訴，檢察官陳慧玲到庭執行職務。
中　　華　　民　　國　　110 　年　　12　　月　　7 　　日
                   刑事第八庭   審判長法　官　陳世宗
                                      法　官　林呈樵
                                      法　官　吳勇毅
以上正本證明與原本無異。
如不服本判決，應於收受送達後20日內向本院提出上訴書狀，其
未敘述上訴之理由者並得於提起上訴後20日內向本院補提理由書
（均須按他造當事人之人數附繕本）「切勿逕送上級法院」。
                                      書記官  許家慧
中　　華　　民　　國　　110 　年　　12　　月　　8 　　日
附錄：本案論罪科刑法條全文
毒品危害防制條例第4條第2項
製造、運輸、販賣第二級毒品者，處無期徒刑或10年以上有期徒
刑，得併科新臺幣1千5百萬元以下罰金。　

附表：（不含起訴書附表三編號11陳芷軒單獨販賣之該次） 
編號 相對人 交易時間及地點 交易數量、金額及實收金額 交易方式 原判決罪刑及沒收 1 張茂霖 109年11月5日晚間7時30分許，在新竹市○○路○段000號城市花園旅館外馬路邊  即起訴書附表一編號1，譯文編號1-11至1-1-4  1包2,500元 (1公克) 實收2,500元 張茂霖以其持用門號0000000000號行動電話與被告持用門號0000000000號行動電話聯絡後，由被告於左列時間及地點交付左列數量之甲基安非他命予張茂霖，並向張茂霖收取2,500元。 蘇浩銓販賣第二級毒品，累犯，處有期徒刑伍年貳月。扣案之iPhone8行動電話壹支（含門號0000000000號SIM卡壹張）沒收；未扣案之販賣所得新臺幣貳仟伍佰元沒收，於全部或一部不能沒收或不宜執行沒收時，追徵其價額。 2 郭秉鏞   109年10月25日晚間10時許，在新竹縣竹北市自強北路快速道路下路旁  即起訴書附表二編號1，譯文編號3-1-1至3-1-3   1包2,000元 (1公克) 實收2,000元 郭秉鏞以其持用門號0000000000號行動電話與被告持用門號0000000000號行動電話聯絡後，由被告於左列時間及地點交付左列數量之甲基安非他命予郭秉鏞，並向郭秉鏞收取2,000元。 蘇浩銓販賣第二級毒品，累犯，處有期徒刑伍年貳月。扣案之OPPO行動電話壹支（含門號0000000000號SIM卡壹張）沒收；未扣案之販賣所得新臺幣貳仟元沒收，於全部或一部不能沒收或不宜執行沒收時，追徵其價額。 3 郭秉鏞  109年10月26日晚間7時許，在新竹縣竹北市興隆路佑順加油站旁  即起訴書附表二編號2，譯文編號3-2  1包2,000元 (1公克) 實收2,000元 郭秉鏞以其持用門號0000000000號行動電話與被告持用門號0000000000號行動電話聯絡，被告及陳芷軒接聽電話後，再由被告於左列時間及地點交付左列數量之甲基安非他命予郭秉鏞，並向郭秉鏞收取2,000元。 蘇浩銓共同販賣第二級毒品，累犯，處有期徒刑伍年貳月。扣案之OPPO行動電話壹支（含門號0000000000號SIM卡壹張）沒收；未扣案之販賣所得新臺幣貳仟元沒收，於全部或一部不能沒收或不宜執行沒收時，追徵其價額。 4 郭秉鏞  109年10月28日晚間8時30分許，在新竹縣○○市○道○號高速公路下交流道附近路旁  即起訴書附表二編號3，譯文編號3-3-1至3-3-3  1包1,000元 (約0.5公克) 實收1,000元 郭秉鏞以其持用門號0000000000號行動電話與被告持用門號0000000000號行動電話聯絡後，由被告於左列時間地點交付左列數量之甲基安非他命予郭秉鏞，並向郭秉鏞收取1,000元。 蘇浩銓販賣第二級毒品，累犯，處有期徒刑伍年壹月。扣案之OPPO行動電話壹支（含門號0000000000號SIM卡壹張）沒收；未扣案之販賣所得新臺幣壹仟元沒收，於全部或一部不能沒收或不宜執行沒收時，追徵其價額。 5 郭秉鏞  109年11月1日晚間近8時許，在新竹縣○○市○道○號高速公路下交流道、喜來登飯店附近路旁  即起訴書附表二編號4，譯文編號3-4 1包2,000元 (1公克) 實收2,000元 郭秉鏞以其持用門號0000000000號行動電話與被告持用門號0000000000號行動電話聯絡後，由被告於左列時間地點交付左列數量之甲基安非他命予郭秉鏞，並向郭秉鏞收取2,000元。 蘇浩銓販賣第二級毒品，累犯，處有期徒刑伍年貳月。扣案之OPPO行動電話壹支（含門號0000000000號SIM卡壹張）沒收；未扣案之販賣所得新臺幣貳仟元沒收，於全部或一部不能沒收或不宜執行沒收時，追徵其價額。 6 許明堅   109年10月30日晚間9時35分許，在新竹市○○街 000巷口  即起訴書附表三編號1，譯文編號2-1  1包2,500元 (1公克) 實收2,500元 許明堅以其持用門號0000000000號行動電話與被告持用門號0000000000號（起訴書誤載為0000000000號，應予更正）行動電話聯絡後，由被告於左列時間地點交付左列數量之甲基安非他命予許明堅，並向許明堅收取2,500元。 蘇浩銓販賣第二級毒品，累犯，處有期徒刑伍年貳月。扣案之OPPO牌行動電話壹支（含門號0000000000號SIM卡壹張）沒收；未扣案之販賣所得新臺幣貳仟伍佰元沒收，於全部或一部不能沒收或不宜執行沒收時，追徵其價額。 7 許明堅  109年11月13日晚間7時15分許，在新竹市○○街 000巷口  即起訴書附表三編號2，譯文編號2-2-1至2-2-3  1包1,000元 (約0.5公克) 實收1,000元 許明堅以其持用門號0000000000號行動電話與被告持用門號0000000000號行動電話聯絡後，由被告於左列時間地點交付左列數量之甲基安非他命予許明堅，並向許明堅收取1,000元。 蘇浩銓販賣第二級毒品，累犯，處有期徒刑伍年壹月。扣案之iPhone8行動電話壹支（含門號0000000000號SIM卡壹張）沒收；未扣案之販賣所得新臺幣壹仟元沒收，於全部或一部不能沒收或不宜執行沒收時，追徵其價額。 8 許明堅  109年11月15日晚間10時35分許，在新竹市○○街000巷口  即起訴書附表三編號3，譯文編號2-3-1至2-3-2  1包1,000元 (重量不詳) 實收1,000元 許明堅以其持用門號0000000000號行動電話與被告持用門號0000000000號行動電話聯絡後，由被告於左列時間地點交付左列甲基安非他命1包予許明堅，並向許明堅收取1,000元。 蘇浩銓販賣第二級毒品，累犯，處有期徒刑伍年壹月。扣案之iPhone8行動電話壹支（含門號0000000000號SIM卡壹張）沒收；未扣案之販賣所得新臺幣壹仟元沒收，於全部或一部不能沒收或不宜執行沒收時，追徵其價額。 9 許明堅  109年11月19日晚間10時許，在新竹市○○街000巷口  即起訴書附表三編號4，譯文編號2-4-1至2-4-2 1包1,000元 (重量不詳) 實收1,000元 許明堅以其持用門號0000000000號行動電話與被告持用門號0000000000號行動電話聯絡後，由被告於左列時間地點交付左列甲基安非他命1包予許明堅，並向許明堅收取1,000元。 蘇浩銓販賣第二級毒品，累犯，處有期徒刑伍年壹月。扣案之iPhone8行動電話壹支（含門號0000000000號SIM卡壹張）沒收；未扣案之販賣所得新臺幣壹仟元沒收，於全部或一部不能沒收或不宜執行沒收時，追徵其價額。 10 許明堅  109年11月20日晚間10時12分許，在新竹市○○街000巷口  即起訴書附表三編號5，譯文編號2-5-1至2-5-4 1包1,000元 (約0.5公克) 實收1,000元 許明堅以其持用門號0000000000號行動電話與被告持用門號0000000000號行動電話聯絡，被告及陳芷軒接聽電話後，於左列時間，由被告駕車搭載陳芷軒前往左列地點，並由被告交付左列數量之甲基安非他命予許明堅，且向許明堅收取1,000元。 蘇浩銓共同販賣第二級毒品，累犯，處有期徒刑伍年壹月。扣案之iPhone8行動電話壹支（含門號0000000000號SIM卡壹張）沒收；未扣案之販賣所得新臺幣壹仟元沒收，於全部或一部不能沒收或不宜執行沒收時，追徵其價額。 11 ︵ 非 本 院 審 理 範 圍 ︶ 許明堅  109年11月22日晚間8時10分許，在被告位於新竹市○○街00巷0弄0號之居所  即起訴書附表三編號6 甲基安非他命3、4口(重量不詳)無償轉讓 許明堅以其持用門號0000000000號行動電話與被告持用門號0000000000號行動電話聯絡後，由被告於左列時間地點無償轉讓左列數量之甲基安非他命予許明堅施用。 蘇浩銓轉讓禁藥，累犯，處有期徒刑參月。扣案之iPhone 8行動電話壹支（含門號0000000000號SIM卡壹張）沒收。   12 許明堅  109年11月25日晚間9時45分許，在被告位於新竹市○○街00巷0弄0號之居所  即起訴書附表三編號7，譯文編號2-7-1至2-7-3   1包1,000元 (約0.5公克) 實收1,000元 許明堅以其持用門號0000000000號行動電話與被告持用門號0000000000號行動電話聯絡，被告及陳芷軒接聽電話後，由被告於左列時間地點交付左列數量之甲基安非他命予許明堅，並向許明堅收取1,000元。 蘇浩銓共同販賣第二級毒品，累犯，處有期徒刑伍年壹月。扣案之iPhone8行動電話壹支（含門號0000000000號SIM卡壹張）沒收；未扣案之販賣所得新臺幣壹仟元沒收，於全部或一部不能沒收或不宜執行沒收時，追徵其價額。 13 許明堅  109年11月26日晚間8時40分許，在被告位於新竹市○○街00巷0弄0號之居所  即起訴書附表三編號8，譯文編號2-8-1至2-8-3 1包2,500元 (1公克) 實收2,500元 許明堅以其持用門號0000000000號行動電話與被告持用門號0000000000號行動電話聯絡，被告接聽電話後，由陳芷軒於左列時間地點交付左列數量之甲基安非他命予許明堅，並向許明堅收取2,500元。 蘇浩銓共同販賣第二級毒品，累犯，處有期徒刑伍年貳月。扣案之iPhone8行動電話壹支（含門號0000000000號SIM卡壹張）沒收；未扣案之販賣所得新臺幣貳仟伍佰元沒收，於全部或一部不能沒收或不宜執行沒收時，追徵其價額。 14 ︵ 非 本 院 審 理 範 圍 ︶ 許明堅  109年12月5日晚間5時40分許在被告位於新竹市○○街00巷0弄0號之居所  即起訴書附表三編號9 甲基安非他命3口(重量不詳) 無償轉讓 許明堅以其持用門號0000000000號行動電話與被告持用門號0000000000號行動電話聯絡後，由被告於左列時間地點無償轉讓左列數量之甲基安非他命予許明堅施用。 蘇浩銓轉讓禁藥，累犯，處有期徒刑參月。扣案之iPhone 8行動電話壹支（含門號0000000000號SIM卡壹張）沒收。 15 許明堅  109年12月10日晚間8時40分許，在被告位於新竹市○○街00巷0弄0號之居所   即起訴書附表三編號10，譯文編號2-10-1至2-10-2 1包1,000元 (重量不詳) 實收1,000元 許明堅以其持用門號0000000000號行動電話與被告持用門號0000000000號行動電話聯絡，被告及陳芷軒接聽電話後，由被告於左列時間地點交付左列數量之甲基安非他命予許明堅，並向許明堅收取1,000元。 蘇浩銓共同販賣第二級毒品，累犯，處有期徒刑伍年壹月。扣案之iPhone8行動電話壹支（含門號0000000000號SIM卡壹張）沒收；未扣案之販賣所得新臺幣壹仟元沒收，於全部或一部不能沒收或不宜執行沒收時，追徵其價額。 16 許明堅  109年12月15日晚間5時25分許，在被告位於新竹市○○街00巷0弄0號之居所  即起訴書附表三編號12，譯文編號2-12-1至2-12-2 1包2,500元 (1公克) 實收2,500元 許明堅以其持用門號0000000000號行動電話與被告持用門號0000000000號行動電話聯絡，被告及陳芷軒接聽電話後，由陳芷軒於左列時間地點交付左列數量之甲基安非他命予許明堅，並向許明堅收取2,500元。 蘇浩銓共同販賣第二級毒品，累犯，處有期徒刑伍年貳月。扣案之iPhone8行動電話壹支（含門號0000000000號SIM卡壹張）沒收；未扣案之販賣所得新臺幣貳仟伍佰元沒收，於全部或一部不能沒收或不宜執行沒收時，追徵其價額。 17 許明堅  109年12月19日晚間8時30分許，在新竹市○○街000巷口  即起訴書附表三編號13，譯文編號2-13 1包1,000元 (約0.5公克) 實收1,000元 許明堅以其持用門號0000000000號行動電話與被告持用門號0000000000號行動電話聯絡後，由被告於左列時間地點交付左列數量之甲基安非他命予許明堅，並向許明堅收取1,000元。 蘇浩銓販賣第二級毒品，累犯，處有期徒刑伍年壹月。扣案之iPhone8行動電話壹支（含門號0000000000號SIM卡壹張）沒收；未扣案之販賣所得新臺幣壹仟元沒收，於全部或一部不能沒收或不宜執行沒收時，追徵其價額。 18 許明堅  109年12月22日晚間10時35分許，在新竹市○○街000巷口   即起訴書附表三編號14，譯文編號2-14-1至2-14-2 1包500元 (約0.2至0.3公克) 實收500元 許明堅以其持用門號0000000000號行動電話與被告持用門號0000000000號行動電話聯絡後，由被告於左列時間地點交付左列數量之甲基安非他命予許明堅，並向許明堅收取500元。 蘇浩銓販賣第二級毒品，累犯，處有期徒刑伍年壹月。扣案之iPhone8行動電話壹支（含門號0000000000號SIM卡壹張）沒收；未扣案之販賣所得新臺幣伍佰元沒收，於全部或一部不能沒收或不宜執行沒收時，追徵其價額。 19 許明堅  109年12月23日晚間10時45分許，在新竹市○○街0號附近、靠近東大路路邊  即起訴書附表三編號15，譯文編號2-15-1至2-15-3 1包2,500元 (1公克) 實收2,500元 許明堅以其持用門號0000000000號行動電話與被告持用門號0000000000號行動電話聯絡後，由被告於左列時間地點交付左列數量之甲基安非他命予許明堅，並向許明堅收取2,500元。 蘇浩銓販賣第二級毒品，累犯，處有期徒刑伍年貳月。扣案之iPhone8行動電話壹支（含門號0000000000號SIM卡壹張）沒收；未扣案之販賣所得新臺幣貳仟伍佰元沒收，於全部或一部不能沒收或不宜執行沒收時，追徵其價額。